臺灣高等法院高雄分院刑事判決　　　　 96年度上訴字第594號
上　訴　人　臺灣高雄地方法院檢察署檢察官
被　　　告　甲○○
　　　　　　　　　 (現另案在臺灣臺東監獄東成分監執行中)
上列上訴人因被告違反毒品危害防制條例案件，不服臺灣高雄地
方法院95年度訴字第4636號中華民國96年1 月31日第一審判決（
起訴案號：臺灣高雄地方法院檢察署95年度毒偵字第9151號），
提起上訴（移送本院併辦案號：臺灣高雄地方法院檢察署96年度
毒偵字第1309號），本院判決如下：
     主  文
原判決撤銷。
甲○○施用第一級毒品，累犯，處有期徒刑壹年。
     事  實
一、甲○○前因施用毒品案件，經原審法院以90年度毒聲字第53
    50號裁定送勒戒處所觀察、勒戒後，認有繼續施用毒品傾向
    ，經該院以90年度毒聲字第5857號裁定送強制戒治，期間經
    該院以91年度毒聲字第668 號裁定停止戒治，所餘戒治期間
    付保護管束，於民國（下同）91年9 月24日保護管束期滿執
    行完畢，並經臺灣高雄地方法院檢察署檢察官以91年度戒毒
    偵字913 號不起訴處分確定；再因施用毒品案件，分別經該
    院以92年度訴字第2374號判處有期徒刑1 年及以93年度簡字
    第122 號判處有期徒刑4 月確定，定應執行有期徒刑1 年2
    月，於94年4 月30日縮刑期滿執行完畢。詎仍不知悔改，未
    戒絕毒癮，於上述強制戒治執行完畢後5 年內，復基於施用
    第一級毒品海洛因之集合犯意，於95年9 月28日某時至同年
    11月2 日某時，在高雄市某處，以利用注射針筒注射血管之
    方式，施用海洛因，每3 天至5 天施用海洛因，嗣先於95年
    9 月28日下午5 時許，因甲○○係毒品列管人口，經高雄市
    政府警察局鼓山分局新濱派出所通知甲○○到所採尿送驗結
    果，呈嗎啡陽性反應，而查悉其施用毒品之情；又於同年11
    月2 日下午5 時許，在高雄市鼓山區○○○路與臨海二路口
    ，因行跡可疑，為警盤查，經徵得甲○○同意採尿送驗後，
    查悉上情。
二、案經高雄市政府警察局鼓山分局及新興分局報請臺灣高雄地
    方法院檢察署檢察官偵查起訴及移送本院併辦審理。
    理  由
一、訊據被告甲○○對其於前開時地施用第一級毒品海洛因之事
    實坦承不諱，而被告先後2 次為警採集尿液送請高雄市立凱
    旋醫院及長榮大學檢驗結果，均呈嗎啡陽性反應，有長榮大
    學95年10月17日檢體編號0000000 號確認報告及高雄市立凱
    旋醫院95年11月10日編號A00000000 號濫用藥物尿液檢驗報
    告、毒品案件嫌疑犯尿液採證檢驗對照表各1 紙在卷可稽，
    足徵被告之自白與事實相符，堪以採信。是本案事證明確，
    被告施用第一級毒品海洛因之犯行，洵堪認定。
二、按觀察、勒戒或強制戒治執行完畢釋放後，5 年內再犯毒品
    危害防制條例第10條施用毒品之罪者，應依法追訴，毒品危
    害防制條例第23條第2 項定有明文。被告前因施用毒品案件
    ，經如前揭事實欄所載送觀察、勒戒及強制戒治，於91 年9
    月24日保護管束期滿執行完畢，經檢察官為不起訴處分確定
    等情，有臺灣高等法院被告前案紀錄表在卷可憑，被告於上
    述強制戒治執行完畢釋放後5 年內，再犯施用第一級毒品之
    罪，參照上開規定，自應予追訴、處罰。
三、核被告所為，係犯毒品危害防制條例第10條第1 項之施用第
    一級毒品海洛因罪。其持有第一級毒品海洛因之低度行為，
    為其施用之高度行為所吸收，不另論罪。又被告雖有多次施
    用第一級毒品海洛因之行為，惟其時間均在95年7 月1 日以
    後，且係因已成癮而無法戒除，乃反覆於短時間內密集行為
    ，應屬集合犯之包括單純一罪，公訴人雖僅就95年11月2 日
    被告為警查獲採尿前24小時內之施用第一級毒品之犯行起訴
    ，惟被告其他時間即自95年9 月28日起至最後一次施用第一
    級毒品前之各次犯行，因與起訴部分有集合犯之單純一罪關
    係，為起訴效力所及，本院自得一併予以審理，又被告有如
    前開事實欄所載之犯罪科刑紀錄，於94年4 月30日縮短刑期
    執行完畢一情，有臺灣高等法院被告前案紀錄表在卷足稽，
    其於刑之執行完畢後，5 年內再故意犯本件有期徒刑以上之
    罪，應依刑法第47條第1 項以累犯論處，而加重其刑。
四、原審予以論罪科刑，固非無見；然查原審就被告除檢察官起
    訴書所指以外被告施用第一級毒品之犯行，未及一併審理，
    即有未洽。檢察官上訴執此指摘原判決不當，為有理由，應
    由本院將原判決撤銷，審酌被告前因施用毒品案件，經施以
    強制戒治後，仍再犯本件施用毒品之罪，足見其戒絕毒癮之
    意志不堅，本不宜寬貸，惟念其犯後坦承犯行，態度良好，
    及施用毒品乃戕害自身健康，尚未直接危害他人，反社會性
    不高等一切情狀，爰予科處有期徒刑壹年。
據上論斷，依刑事訴訟法第369 條第1 項前段、第364 條、第29
9 條第1 項前段，毒品危害防制條例第10條第1 項，刑法第11條
前段、第47條第1 項，判決如主文。
本案經檢察官許月雲到庭執行職務。
中　　華　　民　　國　　96　　年　　4 　　月　　30　　日
                  刑事第四庭    審判長法  官　蕭權閔
                                      法  官　吳進寶
                                      法  官　陳吉雄
以上正本證明與原本無異。
如不服本判決應於收受本判決後10日內向本院提出上訴書狀，其
未敘述上訴理由者，並得於提起上訴後10日內向本院補提理由書
狀（均須按他造當事人之人數附繕本）「切勿逕送上級法院」。
中　　華　　民　　國　　96　　年　　5 　　月　　1 　　日
　　　　　　　　　　　　　　　　　　　書記官  梁美姿
附錄本件論罪科刑法條：
毒品危害防制條例第10條第1項：
施用第一級毒品者，處 6 月以上 5 年以下有期徒刑。
